【裁判字號】    96,交簡上,104
【裁判日期】    970110
【裁判案由】    公共危險
【裁判全文】
臺灣士林地方法院刑事判決           96年度交簡上字第104號
上  訴  人  臺灣士林地方法院檢察署檢察官
被      告  甲○○
上列上訴人因被告公共危險案件，不服本院士林簡易庭中華民國
96年8 月28日96年度士交簡字第1351號第一審刑事簡易判決（偵
查案號：96年度偵字第8342號），提起上訴，本院管轄第二審之
合議庭判決如下：
    主  文
上訴駁回。
    事  實
一、甲○○曾於民國95年間，因酒後駕車不能安全駕駛案件，經
    本院士林簡易庭於95年9 月11日以95士交簡字第1141號判決
    處有期徒刑3 月確定，於95年12月18日易科罰金執行完畢，
    仍不知悔改，明知其已罹肝硬化之病症，無法於正常時間代
    謝酒精成分，竟仍於96年6 月27日凌晨0 時許，在臺北市○
    ○區○○街125 巷8 之1 號住處飲用啤酒6 瓶後即入眠，迄
    同日中午12時許睡醒，擬欲外出吃麵，惟其尚達無法安全駕
    駛動力交通工具之程度，詎其仍駕駛車牌CSH-972 號重型機
    車出門，於同日中午12時46分許，行經臺北市○○區○○路
    388 號前，為警盤查，當場施以呼器酒精濃度測試，測得呼
    氣酒精濃度高達每公升0.72毫克，嗣因C 型肝炎併肝硬化而
    於96年11月12日接受肝臟移植手術，已無法正常飲酒。
二、案經臺北市政府警察局內湖分局報告臺灣士林地方法院檢察
    署檢察官偵查起訴。
    理  由
一、上開犯罪事實，業據被告於檢察官偵查中及本院審理時坦承
    不諱，並有臺北市政府警察局舉發違反道路交通管理事件通
    知單、酒醉駕車平衡測試表、刑法第185 條之3 案件測試觀
    察紀錄表在卷可稽；又被告經警測試飲酒後其吐氣所含酒精
    成份每公升0.72毫克，亦有酒精濃度測試表一紙附卷足佐（
    見偵查卷第12頁）。按當人飲酒後，若以呼氣酒精濃度測試
    器測得之濃度達到每公升0.5 毫克時，其反應較慢，感覺減
    低，將影響駕駛；達到每公升0.75毫克時，思考、個性及行
    為均會改變；達到每公升1.0 毫克時，步態不穩，噁心嘔吐
    ，精神混惑不清晰；達到每公升1.5 毫克時，說話不清楚，
    感覺喪失，視力模糊；達到每公升2.0 毫克時，體溫與血糖
    均降低，肌肉控制差，甚且導致癲癇發作；達到每公升3.5
    毫克時，則已至神智不清，反射減低及呼吸抑制等情事，業
    經行政院國軍退除役官兵輔導委員會臺北榮民總醫院88年8
    月5 日（88）北總內字第26868 號函闡釋綦詳；而被告經警
    測得其呼氣中酒精濃度達每公升0.72毫克，足見被告於查獲
    時顯因服用酒類，已達不能安全駕駛動力交通工具之程度，
    是被告自白與事實相符。本件事證明確，被告犯行洵堪認定
    ，應予依法論科。
二、核被告所為，係犯刑法第185 條之3 之公共危險罪。被告有
    事實欄所載前科執行情形，此有臺灣高等法院被告前案紀錄
    表1 份附卷可憑，其於前案有期徒刑執行完畢後，5 年內故
    意再犯有期徒刑以上之本罪，為累犯，應依法加重其刑。
三、檢察官上訴意旨略以：被告前於95年間，因酒駕公共危險案
    件，為法院判處有期徒刑3 月確定，於95年12月18日執行完
    畢，仍再犯本件酒駕犯行，原審僅量處罰金之刑，難謂允當
    。
四、經查，量刑的輕重，屬事實審法院得依職權自由裁量之事項
    ，苟已斟酌刑法第57條各款所列情狀而未逾越法定刑度，不
    得遽指為違法，且在同一犯罪事實與情節，如別無其他加重
    或減輕之原因，下級審量定之刑，亦無過重或失輕之不當情
    形，則上級審法院對下級審法院之職權行使，原則上應予尊
    重。本件原審法院認被告所為，係犯刑法第185 條之3 公共
    危險罪，而援引刑事訴訟法第449 條第1 項前段、第3 項、
    第454 條第2 項，刑法第185 條之3 、第47條第1 項、第42
    條第3 項前段、刑法施行法第1 條之1 之規定，量處罰金新
    臺幣75,000元，並諭知易服勞役之折算標準，原審已依累犯
    之規定加重其刑，且係認被告已罹肝硬化之病症，於飲酒後
    歷經12個小時仍無法正常代謝酒精成分，致無法正常生活飲
    食作息，此並為被告迭於警詢及檢察官偵查中陳稱明確，況
    被告因C 型肝炎併肝硬化而於96年11月12日接受肝臟移植手
    術，已無法正常飲酒，此有國防醫學院三軍總醫院手術資料
    及診斷證明書附卷可參，是原審認事用法並無違誤，量刑亦
    因被告不同之個案情況而尚屬妥適，上訴人仍以上述意旨提
    起上訴為無理由，應予駁回。
據上論斷，應依刑事訴訟法第455 條之1 第1 項、第3 項、第36
8 條，判決如主文。
本案經檢察官徐名駒到庭執行職務。
中    華    民    國    97    年    1     月    10    日
                  刑事第一庭審判長法  官  洪英花
                                  法  官  林清吉
                                  法  官  雷雯華
以上正本證明與原本無異。
本判決不得上訴。
                                  書記官  陳如玲
中    華    民    國    97    年    1     月    10    日


司法院資訊處製作；財團法人民間司法改革基金會備份。
